---
title: "Tugas3"
author: "Ayi"
date: "9/29/2021"
output: pdf_document
---

```{r setup, include=FALSE}
knitr::opts_chunk$set(echo = TRUE)
```
```{r}
library(dslabs)
data("murders") 

```
### 1.Gunakan operator aksesor ($) untuk mengakses variabel populasi dan menyimpannya padaobjek baru “pop”. Kemudian gunakan fungsi sort untuk mengurutkan variabel “pop”. Pada langkah terakhir, gunakan operator ([) untuk menampilkan nilai populasi terkecil.  

```{r}
pop = murders$population
sort(pop)
sort(pop)[1]
```

### 2.Tampilkan indeks dari data yang memiliki nilai populasi terkecil. 

```{r}
pop2=order(pop)
pop2[1]
```
### 3. Dengan fungsi which.min, Tulis satu baris kode yang dapat menampilkan hasil yang sama dengan langkah diatas

```{r}
which.min(pop)
```

### 4.Tampilkan nama negara yang memiliki populasi terkecil. 

```{r}
statemin=murders$state
statemin[which.min(pop)]
```

### 5.

```{r}
ranks=rank(pop)
my_df = data.frame(name = murders$state, rank = ranks)
my_df
```

### 6.
```{r}
ind = order(my_df$rank)
rank2= sort(my_df$rank)
my_df = data.frame(name = my_df$name[ind], rank = rank2)
my_df
```
### 7.
```{r}
population_in_log <- murders$population
total_gun_murders <- murders$total
plot(log10(population_in_log), log10(total_gun_murders)) 
```
### 8.Buat histogram dari populasi negara bagian.(per 100.000) 
```{r}
population <- with(murders, population/100000)
hist(population)
```


### 9.Hasilkan boxplot dari populasi negara bagian berdasarkan wilayahnya. 
```{r}
pop <- with(murders,population/ 100000)
boxplot(pop~region, data = murders) 
```
